臺灣高等法院民事裁定　　　　　　　 100年度消債抗字第12號
再　抗告人　宋政軒
代　理　人　張金盛律師
再抗告人因聲請更生事件，對於中華民國100年5月31日臺灣臺北
地方法院100 年度消債抗字第30號所為裁定提起再抗告，本院裁
定如下：
    主  文
再抗告駁回。
再抗告程序費用由再抗告人負擔。
    理  由
一、再抗告意旨略以：再抗告人依消費者債務清理條例（下稱消
    債條例）向最大債權銀行板信商業銀行股份有限公司（下稱
    板信銀行）申請前置協商時，板信銀行竟未通知另兩家資產
    管理公司臺灣金聯資產管理公司（下稱臺灣金聯）及良京實
    業股份有限公司（下稱良京公司）納入一齊協商，而臺灣金
    聯係受讓合作金庫銀行股份有限公司（下稱合作金庫）對再
    抗告人之債權新台幣（下同）527,000元，良京公司係受讓
    荷蘭商業銀行股份有限公司（下稱荷蘭銀行）對再抗告人之
    債權521,000 元，未參與協商之兩家資產公司原來亦為銀行
    公會會員，最大債權銀行板信銀行未依消債條例第43條第 1
    項規定，通知全體債權人參與協商，遽爾發給協商不成立通
    知書，再抗告人拒絕僅就銀行部分成立協商，因而協商不成
    立，並無得歸咎之處。原法院以債務人（即再抗告人）欠缺
    前置協商程序為由，駁回再抗告人之聲請更生及抗告，其認
    事用法違背法令。求為廢棄原裁定，另行裁定准予開始更生
    程序等語。
二、按對於抗告法院之裁定，除有涉及法律見解具有原則上之重
    要性者外，不得再為抗告，消費者債務清理條例第11條第 3
    項定有明文。同條例第15條規定，關於更生或清算之程序，
    除本條例別有規定外，準用民事訴訟法之規定。民事訴訟法
    第486條第4項則規定對於抗告法院之裁定再為抗告，僅得以
    其適用法規顯有錯誤為理由。所謂適用法規顯有錯誤，係指
    原裁定就其取捨證據所確定之事實適用法規，顯然不合於法
    律規定，或與司法院現尚有效及大法官會議之解釋，或最高
    法院現尚有效之判例顯有違反，或消極的不適用法規，顯然
    影響裁判者而言，並不包括判決理由矛盾、理由不備、漏未
    斟酌證據及認定事實錯誤之情形在內（最高法院63年台上字
    第880 號判例參照）。所謂原則上之重要性，係指該再抗告
    事件所設涉及之法律問題，意義重大而有加以闡釋之必要者
    而言。
三、經查：原裁定以再抗告人曾與最大債權銀行板信銀行進行前
    置協商程序，其以另有二家資產管理公司債權未納入協商，
    債權數額共計140 萬元為由，拒絕接受該協商方案。但經原
    裁定認定，再抗告人縱依其與板信銀行等債權人達成之還款
    方案每月清償5,631元後，每月可得支配額尚餘2,181元，若
    再加計無須支出之扶養費8,000元，則餘額高達10,181 元，
    再抗告人自得另與良京公司及臺灣金聯成立協商。但經第一
    審法院函詢良京公司及臺灣金聯後，良京公司函覆「債權人
    （即良京公司）於受讓債權後，即多次以信件、電話及報紙
    公告通知債務人，詎未獲置理，茲因債務人聯絡電話皆變更
    ，債權人亦聯絡無著，是債務人未曾與債權人協商」，臺灣
    金聯函覆「債務人未曾與陳報人協商清償事宜」等情，可證
    明再抗告人根本未曾積極尋求與良京公司及臺灣金聯協商之
    可能，其抗辯苟同意板信銀行之協商方案，即無力清償其他
    債務云云，並不可採。原裁定業認定再抗告人「前置協商非
    可歸責」之說詞為不可採，難認再抗告人已踐行前置協商程
    序，故再抗告人聲請更生與消債條例第151條第1項所要求之
    前置協商先行要件不符，駁回再抗告人更生之聲請，於法洵
    無不合。再抗告意旨仍執陳詞，主張原裁定違背法令云云，
    無非對原裁定認定事實，即再抗告人並未實質踐行前置協商
    程序，聲請更生不應准許為爭執，核屬對法院認定事實之職
    權行使為指摘，不涉及具有原則上重要性之法律見解，並無
    適用法規顯有錯誤之可言。再抗告人執詞主張原裁定不當，
    求予廢棄，難認有理由。
四、據上論結，本件再抗告為無理由，爰裁定如主文。
中    華    民    國   100    年    9     月    28    日
                      民事第二庭
                        審判長法  官  吳謙仁
                              法  官  張松鈞
                              法  官  蘇瑞華
正本係照原本作成。
不得抗告。
中    華    民    國   100    年    9     月    29    日
                              書記官  廖婷璇